臺灣宜蘭地方法院刑事判決　　　　　　　　　　　　　　九十年度訴字第三九四號
　　公　訴　人　臺灣宜蘭地方法院檢察署檢察官
　　被　　　告　甲○○
右列被告因違反毒品危害防制條例案件，經檢察官提起公訴（九十年度毒偵字第一三
一三號），及移送併辦（九十年度毒偵字第一三三五號、九十年度毒偵字第一四八○
號），本院判決如左：
    主  文
甲○○連續施用第一級毒品，處有期徒刑捌月，扣案之海洛因殘渣袋壹只沒收並銷燬
之；又連續施用第二級毒品，處有期徒刑陸月。應執行有期徒刑壹年，扣案之海洛因
殘渣袋壹只沒收並銷燬之。
    事  實
一、甲○○前因施用毒品案件，經本院先後以八十八年度毒聲字第一五六號、八十九
    年度毒聲字第九三六號裁定送觀察、勒戒後，認無繼續施用毒品之傾向，由臺灣
    宜蘭地方法院檢察署檢察官於八十九年二月十五日、九十年四月十八日以八十九
    年度毒偵緝字第四五號、九十年度毒偵緝字第一一六號為不起訴處分確定。詎甲
    ○○仍不知悔改，復基於施用第一級毒品海洛因（下稱海洛因）抵癮之概括犯意
    ，自九十年六月下旬某日時起，至九十一年二月二日上午九時三十分許往前回溯
    二十六小時內，在宜蘭縣礁溪鄉○○路九十四巷二號住處內，以將海洛因參入香
    煙施用之方式，連續施用海洛因多次；復另基於施用第二級毒品安非他命（下稱
    安非他命）抵癮之概括犯意，自九十年六月下旬某日時起，九十一年一月二十九
    日上午十時許，在上開住處內，連續施用安非他命多次。嗣分別為警於九十年七
    月二十六日、同年八月八日、同年八月十一日及九十一年二月二日查獲，並扣得
    海洛因殘渣袋一紙。又被告於查獲後，經採集其尿液送鑑定之結果，除上開九十
    一年二月二日採集之尿液呈嗎啡陽性反應外，其餘之尿液檢驗結果均呈嗎啡及安
    非他命陽性反應，始查獲上情。
二、案經宜蘭縣警察局、宜蘭縣警察局宜蘭分局及宜蘭縣警察局礁溪分局報請臺灣宜
    蘭地方法院檢察署檢察官偵查起訴及移送併辦。
    理  由
一、訊據被告甲○○於本院審理時，均坦承自九十年六月下旬某日起，自九十一年一
    月二十八日上午十時許，施用海洛因之犯行；及自九十年六月下旬某日起，至九
    十一年一月二十九日上午十時許，施用安非他命之犯行，而被告分別為警於九十
    年七月二十六日、同年八月八日、同年八月十一日及九十一年二月二日查獲後，
    經採集其尿液送鑑定之結果，除上開九十一年二月二日採集之尿液檢驗結果呈嗎
    啡陽性反應外，其餘之尿液檢驗結果均呈嗎啡及安非他命陽性反應，有慈濟大學
    濫用藥物檢驗中心出具之檢驗總表四紙在卷可佐。按諸第一級毒品海洛經注射入
    人體後，約有百分之八十於二十四小時內會自尿液中排出，故依人體代謝之情況
    ，平均得檢出嗎啡之時效約二十六小時，有行政院衛生署藥物食品檢驗局八十一
    年藥檢一字第八一一四八八五號函可按；而安非他命存於人體內之時間，固因吸
    食或施用量之多寡、個人體質、年齡之不同而有差異，惟一般而言，最長可能不
    會超過四日（即九十六小時），亦有行政院衛生署藥物食品檢驗局八十一年二月
    八日（八一）藥檢壹字第○○一一五六號函為憑。是被告坦承最後一次施用海洛
    因之時間即九十一年一月二十八日上午十時許，與九十一年二月二日上午九時三
    十分許採集之尿液送驗後卻呈嗎啡陽性反應，其中間隔時間已達二十六小時以上
    ，故被告就此部分之供述即與實情不符，應認被告於九十一年二月二日上午九時
    三十分許往前回溯二十六小時內之某時，尚有施用毒品海洛因之犯行。另被告自
    承最後一次施用安非他命之時間為九十一年一月二十九日上午十時許，而被告於
    九十一年二月二日上午九時三十分許採集之尿液鑑定之結果，未檢驗出安非他命
    反應，但參諸前揭行政院衛生署食品檢驗局八十一年二月八日（八一）藥檢壹字
    第○○一一五六號函所示，被告自承之施用安非他命時間與採尿送驗之時間，其
    中間隔已達九十六小時，況被告分別於九十年七月二十七日、同年八月八日、同
    年八月十一日採集送驗之尿液，亦均呈安非他命陽性反應，足證被告確有連續施
    用毒品安非他命之習性，應認被告就此部分之自白足堪採信。又被告前因施用毒
    品案件，經本院先後以八十八年度毒聲字第一五六號、八十九年度毒聲字第九三
    六號裁定送觀察、勒戒後，認無繼續施用毒品之傾向，由臺灣宜蘭地方法院檢察
    署檢察官於八十九年二月十五日、九十年四月十八日以八十九年度毒偵緝字第四
    五號、九十年度毒偵緝字第一一六號為不起訴處分確定。有上開不起訴處分書電
    腦查詢資料二紙及臺灣高等法院被告全國前案紀錄表一份存卷足憑，本件事證已
    臻明確，被告三犯施用毒品犯行洵堪認定，應依法論科。
二、核被告所為，係犯毒品危害防制條例第十條第一項、第二項之罪。而其施用毒品
    前之所持有第一、二級毒品之低度行為，業已分別為施用毒品之高度行為所吸收
    ，均不另論罪。其先後多次施用海洛因及安非他命抵癮之犯行，時間緊接，方法
    相同，觸犯構成要件相同之罪，顯均係基於概括犯意為之，均應依刑法第五十六
    條連續犯之規定，論以一罪並均加重其刑。又其所犯施用第一級毒品及施用第二
    級毒品罪，犯意各別，罪名不同，應分論併罰之。公訴人移送併辦部分即九十年
    度毒偵字第一三三五號、九十年度毒偵字第一四八○號，因與起訴事實間，具有
    連續犯之裁判上一罪關係，是為起訴效力所及，本院應併予審判，附此敘明。爰
    審酌被告歷經二次毒品危害防制條例觀察勒戒之先行程序助其戒毒毒癮後，不啻
    未見成效，再犯本件施用毒品案件，顯見其已無法依憑己力拔除毒癮，實有處以
    較長刑期予之隔離之必要，方得為其遠離毒害，惟念其坦承犯行，態度良好及施
    用情形等一切情狀，各就其所犯二罪量處如主文所示之刑，並定其應執行之刑，
    以資警懲。而被告於九十年八月八日查獲時，所扣得之內含白色粉末無法析離之
    殘渣袋一只，業據被告於警、偵訊及本院審理時，自承為毒品海洛因，且被告於
    查獲當日採集之尿液經送鑑定之結果，亦呈嗎啡陽性反應，已如前述，足證前開
    扣案物品確為毒品海洛因屬實。而查獲之毒品及專供施用毒品之器具，依毒品危
    害防制條例第十八條第一項之規定，不問屬於犯人與否，均沒收銷燬之，爰依該
    規定宣告沒收銷燬之。
據上論斷，應依刑事訴訟法第二百九十九條第一項前段，毒品危害防制條例第十條第
一項、第二項、第十八條第一項前段，刑法第十一條前段、第五十六條、第五十一條
第五款判決如主文。
本案經檢察官沈念祖到庭執行職務
中      華      民      國    九十一    年      三      月    二十七    日
                                  臺灣宜蘭地方法院刑事第二庭
                                        審判長法  官  黃  永  勝
                                              法  官  郭  顏  毓
                                              法  官  辜  漢  忠
右正本證明與原本無異。
如不服本判決，應於判決送達後十日內向本院提出上訴狀。（應附繕本）
                                              書記官林  秀  麗
中      華      民      國    九十一    年      三      月    二十八    日
附錄本案論罪科刑法條全文
毒品危害防制條例第十條第一項、第二項
施用第一級毒品者，處六月以上五年以下有期徒刑。
施用第二級毒品者，處三年以下有期徒刑。
